【裁判字號】    92,交易,12
【裁判日期】    920523
【裁判案由】    過失傷害
【裁判全文】
臺灣士林地方法院刑事判決                          九十二年度交易字第一二號
    公  訴  人  臺灣士林地方法院檢察署檢察官
    被      告  丙○○
右列被告因過失傷害案件，經檢察官提起公訴 (九十一年度偵字第七八三七號)，本
院判決如左：
    主  文
丙○○因過失傷害人，處有期徒刑貳月，如易科罰金，以參佰元折算壹日。
    事  實
一、丙○○於民國（下同）九十一年二月十七日晚上七時四十五分許，騎乘車牌號碼
    ＡＷＹ─０四一號機車，後載友人甲○○，沿台北縣北投區○○路由南往北方向
    行駛，行經上揭路段與豐年路口前，本應注意在市區道路，時速不得超過五０公
    里，且行近行人穿越道前，應減速慢行，並暫停讓行人先行通過，遇交通號誌為
    紅燈時應暫時停車，並隨時注意車前狀況，採取必要安全措施，而依當時情形又
    無不能注意之情事，竟疏於注意，貿然以時速五０公里以上之速度行駛，且未注
    意禮讓前方穿越道上之行人通行，亦未減速慢行並闖越紅燈，因而撞及前方正穿
    越行人穿越道由東向西方向行走之乙○○，致乙○○倒地，因而受有右股骨頸骨
    折之傷害，機車則由甲○○騎乘離去，嗣經路人報警前來處理時，丙○○留在現
    場，並承認其為肇事人，而接受裁判。
二、案經乙○○提出告訴，由臺灣士林地方法院檢察署檢察官偵查起訴。
     理  由
一、訊據被告丙○○坦承於右揭時地騎乘機車發生車禍致乙○○受傷之事實，然否認
    其有過失，辯稱係告訴人乙○○闖紅燈云云。經查被告於案發時之交通事故談話
    紀錄表已坦承肇事時其機車時速為五十至六十公里，發現危害狀況時距離對方僅
    五至六公尺，有交通事故談話紀錄表附卷足憑，且肇事地點為人行斑馬線上，有
    道路交通事故調查報告表復現場圖一份在卷可參。按道路交通安全規則第九十三
    條第一項第一款：「行車速度，依標誌或標線之規定，無標誌或標線者，在市區
    道路，時速不得超過五十公里，在郊外道路時速不得超過六十公里。」；同規則
    第九十四條第三項：「汽車行駛時，駕駛人應注意車前狀況及兩車併行之間隔，
    並隨時採取必要之安全措施。」；同規則第一百零三條：「汽車行近行人穿越道
    前，應減速慢行，遇行人穿越時，無論有無交通警察指揮或號誌指示，均應暫停
    讓行人先行通過。」等規定，顯見被告當時確係超速行駛，且未隨時注意車前狀
    況，採取必要安全措施，亦未遵守車輛行近行人穿越道，應減速慢行或行人穿越
    道有行人穿越時，應暫停讓行人先行通過之規定，且依當時之天候、路燈之光線
    、道路狀況等情形，又無不能注意之情事，此亦有現場照片四張、道路交通事故
    調查報告表可參，其竟疏於注意而肇事，當然有過失，所辯其無過失云云，顯無
    足取；次查告訴人因被告之撞擊而受有右股骨頸骨折之傷害，亦有台北榮民總醫
    院出具之診斷證明書在卷可參，告訴人因車禍受傷與被告之過失行為間，有相當
    因果關係，本件事證明確，被告犯行洵堪認定，應依法論科。
二、被告丙○○因過失開車肇事，致人受傷，核其所為，應成立刑法第二百八十四條
    第一項前段之過失傷害罪。被告為機車駕駛人，行經行人穿越道，不依規定讓行
    人優先通行，因而致人受傷，依法應負刑事責任，應依道路交通管理處罰條例第
    八十六條第一項之規定加重其刑二分之一。又被告於肇事後即留在現場靜候警察
    前來處理，並當場承認為肇事人，有警訊自首表在卷可按，為對於未發覺之罪自
    首而受裁判，應酌減其刑二分之一。爰審酌被告之過失程度、所生之危害、肇事
    後仍飾詞狡辯之態度，且被告尚未與被害人為民事和解賠償等一切情狀，判處有
    期徒刑二月，並諭知易科罰金折算之標準，以示懲儆。
三、據上論斷，應依刑事訴訟法第二百九十九條第一項前段，刑法第二百八十四條第
    一項前段、道路交通管理處罰條例第八十六條第一項，刑法第六十二條前段、第
    四十一條第一項，罰金罰鍰提高標準條例第一條前段、第二條，判決如主文。
本案經檢察官林聰良到庭執行職務。
中      華      民      國    九十二    年      五    月     二十三     日
                                  臺灣士林地方法院交通法庭
                                      法  官  張  國  棟
右正本證明與原本無異。
如不服本判決，應於判決送達後十日內，向本院提出上訴狀。
                                      書記官  蔡  佳  君
中      華      民      國    九十二    年      五    月     二十七     日
附錄本案論罪科刑法條全文：
刑法第二百八十四條第一項：
因過失傷害人者，處六月以下有期徒刑，拘役或五百元以下罰金，致重傷者，處一年
以下有期徒刑，拘役或五百元以下罰金。


司法院資訊處製作；財團法人民間司法改革基金會備份。
